---
title: "R Notebook"
output: html_notebook
---


# A biblioteca bnlearn precisa da versão do R maior que (≥ 4.4.0).
# Para ver sua versão atual:  R.version.string
```{r}
#install.packages("bnlearn")
#install.packages("igraph")

library(bnlearn)
library(igraph)
library(dplyr)


```

```{r}

# getwd() diretorio atual
setwd("C:\\Users\\Pichau\\Desktop\\Mestrado_docs\\BENCH\\R")

df_preparado = read.csv("df_discretizado_por_k_kmeans", header = TRUE, sep = ",")


df_preparado <- subset(df_preparado, select = -X)

# Converter colunas de interesse em fatores
df_preparado[, c("temperature_cluster", "humidity_cluster", "pressure_cluster", "cloudCover_cluster", "precipitation_cluster")] <- lapply(
  df_preparado[, c("temperature_cluster", "humidity_cluster", "pressure_cluster", "cloudCover_cluster", "precipitation_cluster")],
  factor
)

```

```{r}
df_preparado
```


```{r}
# Visualizar as primeiras linhas do dataframe
# Renomear as colunas
df_preparado <- df_preparado %>%
  rename(
    temp = temperature_cluster,
    rh = humidity_cluster,
    pmsl = pressure_cluster,
    cc = cloudCover_cluster,
    precip = precipitation_cluster
  )

# Visualizar as primeiras linhas do dataframe após a renomeação
head(df_preparado, 5)



```



```{r}
# Ajustar a estrutura usando hill climbing e BIC
model_hc_bic <- hc(df_preparado, score = "bic")

# Converter o modelo para um objeto igraph usando as funções do bnlearn
g <- as.igraph(model_hc_bic)

# Visualizar usando igraph com layout em árvore
plot(g, layout = layout_as_tree(g), vertex.label = V(g)$name, vertex.size = 30, vertex.label.cex = 0.8)

```
```{r}
model_hc_bde <- hc(df_preparado, score = "bde")

# Converter o modelo para um objeto igraph usando as funções do bnlearn
g <- as.igraph(model_hc_bde)

# Visualizar usando igraph com layout em árvore
plot(g, layout = layout_as_tree(g), vertex.label = V(g)$name, vertex.size = 30, vertex.label.cex = 0.8)


```

```{r}
# Ajustar a estrutura usando o algoritmo MMHC

model_mmhc <- mmhc(df_preparado)


# Converter o modelo para um objeto igraph usando as funções do bnlearn
g <- as.igraph(model_mmhc)

# Visualizar usando igraph com layout em árvore
plot(g, layout = layout_as_tree(g), vertex.label = V(g)$name, vertex.size = 30, vertex.label.cex = 0.8)

```

```{r}
# Ajustar a estrutura usando o algoritmo MMHC

model_rsmax2 <- rsmax2(df_preparado)


# Converter o modelo para um objeto igraph usando as funções do bnlearn
g <- as.igraph(model_rsmax2)

# Visualizar usando igraph com layout em árvore
plot(g, layout = layout_as_tree(g), vertex.label = V(g)$name, vertex.size = 30, vertex.label.cex = 0.8)
```

```{r}
# Ajustar a estrutura usando o algoritmo MMHC

model_h2pc <- h2pc(df_preparado)


# Converter o modelo para um objeto igraph usando as funções do bnlearn
g <- as.igraph(model_h2pc)

# Visualizar usando igraph com layout em árvore
plot(g, layout = layout_as_tree(g), vertex.label = V(g)$name, vertex.size = 30, vertex.label.cex = 0.8)
```


```{r}


model_hc_k2 <- hc(df_preparado, score = "k2")

# Converter o modelo para um objeto igraph usando as funções do bnlearn
g <- as.igraph(model_hc_k2)


# Visualizar usando igraph com layout em árvore
plot(g, layout = layout_as_tree(g), vertex.label = V(g)$name, vertex.size = 30, vertex.label.cex = 0.8)
```


```{r}

model_hc_ll <- hc(df_preparado, score = "loglik")

# Converter o modelo para um objeto igraph usando as funções do bnlearn
g <- as.igraph(model_hc_ll)


# Visualizar usando igraph com layout em árvore
plot(g, layout = layout_as_tree(g), vertex.label = V(g)$name, vertex.size = 30, vertex.label.cex = 0.8)


```


```{r}
model_hc_aic <- hc(df_preparado, score = "aic")

# Converter o modelo para um objeto igraph usando as funções do bnlearn
g <- as.igraph(model_hc_aic)


# Visualizar usando igraph com layout em árvore
plot(g, layout = layout_as_tree(g), vertex.label = V(g)$name, vertex.size = 30, vertex.label.cex = 0.8)



```



# Como no artigo os melhores valores de sensibilidade e especificidade foram do (HC-BIC, HC-BDE, MMHC, RSMAX2, H2PC) e foi minhas estruturas parecidas,
irei utilizar somente eles para previsão. 

# Na extração dos dados, em vez de utilizar a média da precipitação e usar a soma, eu chego em estruturas parecidas ? Chego nas mesmas estruturas quanto comparado a média de precipitação. 

# as estruturas geradas pelo treino e teste sao iguais. 

```{r}

```


```{r}

```